### JOÃO VITOR GUEDES DE SOUSA

Desenvolvedor front-end

#### Contato

Email:guedeskj2@gmail.com Telefone: (61) 984218067 Endereço: Sudoeste – DF

Data de Nascimento: 24/2/2004

Estado Civil: Solteiro

## Links profissionais

Repositório: https://github.com/guedescss/

<u>Linkedin:</u> https://www.linkedin.com/in/guedescss/

#### Perfil

Estou cursando análise e desenvolvimento de sistemas e me especializando em **front-end** e **back-end**. O meu objetivo é ser um **Dev Fullstack**. Tenho disponibilidade para trabalhar em período integral e desejo adquirir novos conhecimentos e contribuir para o mercado de trabalho.

## Histórico profissional

Empresa: Galeria Mercato.

Função: apoio administrativo, assessoria comercial.

Período: 12.2022 a 07.2023.

**Empresa: VIA ROMANA** 

Função: Designer Gráfico, Vendas.

Período: 3.2019 a 4.2020.

# Formação

<u>Análise e Desenvolvimento de Sistemas</u> – Cursando o 1º Semestre no Instituto de Educação Superior de Brasília - **IESB**.

### Cursos Extracurriculares

<u>Udemy</u>: Redux + ReactJS <u>webpack</u>, redux-form, mongoDB, express, node JS (4.05.2023 a 18.01.2024 – 54.5 Horas ).

<u>Curso de Java:</u> Desenvolvimento de uma aplicação back-end em Java, Maven, Spring Boot, API Rest, Lombok, Integração com H2 Database Engine, Implementando segurança nos dados do usuário, Tratamento de Exceções e Deploy do back-end - (15.10.2023 - 5 horas).

<u>NLW AI:</u> inteligência artificial em programação em Vite, @Xenova/transformers, Axios, Express, Ffmpeg static, Fluent ffmpeg, Node wav,Ytdl Core – (11.09.2023 14.09.2023 10 horas)

<u>RocketSeat</u>: Discover - Programação WEB, **HTML**, **CSS**, **Javascript**, Git e Github - (25.07.2023 - 12 Horas).

**TREINACOM:** Web Developer, Lógica, HTML, PHP com MYSQL + OO – 88 horas // Java, JSP, Servlet's, Struts, XML e acesso a banco de dados MySQL com JDBC - (17.1.2022 a 4.3.2022 - 80 horas).

<u>RocketSeat</u>: Explorer - O curso Explorer aborda conceitos de textos, negritos, posicionamentos, espaçamentos, alinhamentos, propriedades do CSS, além de revisar os fundamentos da web, HTML, CSS e JavaScript. – (Cursando)